臺灣臺北地方法院民事判決　　　　　　　100年度訴字第131號
原　　　告　臺灣新光商業銀行股份有限公司
法定代理人　李增昌
訴訟代理人　陳云蘋
　　　　　　劉千詳
被　　　告　韓玉杰
訴訟代理人　黃華昌
上列當事人間清償借款事件，本院於100年2月25日言詞辯論終結
，判決如下：
    主  文
被告應給付原告新臺幣捌拾伍萬元，及自民國九十九年十月四日
起至清償日止，按年利率百分之十五計算之利息。
訴訟費用由被告負擔。
    事實及理由
壹、程序方面：
一、按當事人得以合意定第一審管轄法院，民事訴訟法第24條第
    1項前段定有明文。查本件兩造於借款契約書第32條約定，
    合意以本院為第一審管轄法院，則本院就本件訴訟自有管轄
    權，合先敘明。
二、次按訴狀送達後，原告不得將原訴變更或追加他訴。但擴張
    或減縮應受判決事項之聲明者，不在此限，民事訴訟法第25
    5 條第1項第3款亦有明定。查本件原告對被告申請核發支付
    命令時，係請求被告給付原告新臺幣（下同）85萬元，及自
    99 年9月4日起至清償日止按年利率15％計算之利息，暨自
    99 年10月5日起至清償日止，其逾期6個月以內者，按前開
    利率10％，逾期超過6個月者，按前開利率20％計算之違約
    金。嗣經被告聲明異議視為起訴後，原告復於100年1月18日
    具狀減縮利息及違約金之請求，並聲明：被告應給付原告85
    萬元，及自民國99年10月4日起至清償日止，其逾期期間按
    年利率15％固定計付之利息（見本院卷第8頁），經核與前
    揭規定尚無不合，自應准許，併予敘明。
貳、實體方面：
一、原告起訴主張：訴外人即主債務人張奕淳前於99年2月4日，
    邀同被告為連帶保證人，向原告借款新臺幣120萬元，約定
    借款期間為2年，按月攤繳本金，如未按期攤還本金時，其
    債務即視為全部到期，借款人喪失期限利益。又遲延給付本
    金時，應自逾期之日起至清償日止，按年利率15％固定計付
    遲延利息，此有兩造所簽訂之借款契約書第8條第6項約定可
    據。今債務人張奕淳自99年10月4日起即未依約攤還本金，
    尚積欠本金85萬元，且經原告催討仍未清償；而被告為本件
    連帶保證人，是其依法自應負連帶清償之責。為此，爰依消
    費借貸及連帶保證之法律關係，提起本訴等語。並聲明：如
    主文第一項所示。
二、被告則抗辯以：原告公司為求業績，縱容所屬員工即當時五
    常分行副理黃小真，以不當手段與債務人張奕淳共同誤導被
    告，方致被告於借款契約書上簽名蓋章，而成為債務人之連
    帶保證人，事後又未將該借款契約書交付被告審酌，顯然違
    反消費者保護法施行細則第15條、第16條及第21條之規定，
    故原告之訴為無理由。並聲明：駁回原告之訴及其假執行之
    聲請。
三、經查，原告主張之事實，業據提出借款契約書、保證人專用
    之個人貸款申請書等件為證，被告復自承其確有於系爭借款
    契約書上簽章，其簽章並非出受何詐欺、脅迫而為，參之被
    告聲請訊問之證人黃小真即本件借款契約書之對保承辦人到
    庭證稱：「（問:借款契約書上面的印章跟簽名是否皆為立
    契約書人自己所為？）是。」、「（問:請問你有無打電話
    給被告韓玉杰？你是在何時何種情況下第一次致電被告韓玉
    杰？致電目的為何？）當時這件案件在99年1月時張奕淳需
    要貸款，因為他是公司負責人，所以我們都會請他找一個保
    證人，至於保證人我們沒有要求要找誰，以他自己提供為主
    ，後來張奕淳請我跟韓先生聯絡，當時是有去韓玉杰先生的
    台北公司去找他，他本人當場就簽署了同意書（庭呈同意書
    影本），就是當場同意擔任保證人，繼續下來就是屬於徵信
    流程，保證人提供他的身分資料與存摺資料，到總行去做徵
    信，徵信的部分我們的徵信小姐也有徵信的時間，並且照會
    本人（庭呈照會過程紀錄影本），等到有核准下來才會簽約
    。」、「我與主債務人張奕淳只是客戶關係，沒有任何親戚
    朋友關係。沒有這回事，不是我邀韓玉杰去的，是張奕淳聯
    絡我去找韓玉杰先生的。」、「就是兩個人在銀行見面，簽
    完契約之後我就把影本給雙方。當時我也不可能跟韓玉杰說
    簽這個契約沒有問題，我有告知保證義務以及連帶保証責任
    。我不可能去替借款人去跟保證人說將來不會怎樣。」等語
    （見本院卷第38頁暨其背面），並有同意書及照會過程紀錄
    （見本院卷第41頁至第45頁）可佐，是證人黃小真所為之前
    開證詞，信屬可取。被告抗辯其係因受誤導而簽章，並不知
    有借款契約書存在云云，並無可取。
四、按連帶債務之債權人，得對債務人中之一人或數人或其全體
    ，同時或先後請求全部或一部之給付；連帶債務未全部履行
    前，全體債務人仍負連帶責任，民法第273條定有明文。被
    告既出於自由意思表示在系爭借款契約簽章，同意擔任訴外
    人即借款人張奕淳之連帶保證人，對於借款人張奕淳所未清
    償之借款債務，依約自應負連帶清償之責。從而，原告依約
    訴請被告應給付如主文第一項所示之金額及利息，洵屬正當
    ，應予准許。
五、本件事證已臻明確，兩造其餘攻擊防禦方法及舉證，核與判
    決結果無影響，爰不再一一論列，併予敘明。
六、據上論結，本件原告之訴為無理由，依民事訴訟法第78條，
    判決如主文。
中    華    民    國  100    年    3    月    11    日
                  民事第三庭    法  官  林振芳
以上正本係照原本作成。
如對本判決上訴，須於判決送達後20日內向本院提出上訴狀。如
委任律師提起上訴者，應一併繳納上訴審裁判費。
中    華    民    國  100    年    3    月    11    日
                                書記官  林思辰